【裁判字號】    99,交抗,654
【裁判日期】    990225
【裁判案由】    違反道路交通管理處罰條例
【裁判全文】
臺灣高等法院交通事件裁定             99年度交抗字第654號
抗  告  人
即受處分人  甲○○
上列受處分人因違反道路交通管理處罰條例案件，不服臺灣板橋
地方法院中華民國98年12月31日裁定（98年度交聲字第695 號）
，提起抗告，本院裁定如下：
    主  文
抗告駁回。
    理  由
一、原裁定詳如附件所載。
二、本件抗告意旨略以：
  (一)依錄影光碟所示，抗告人始終配合酒測，甚至達三次之多；
    至於是否敷衍吹氣，當時有多名員警在場，抗告人何敢敷衍
    ，而休息、喝水則是員警告知抗告人得享有之權利，要求抽
    煙亦非為干擾酒測之進行。
  (二)又原裁定杜撰「長官，我跟你講給我個時間好不好，我會給
    你很好的獎勵」，係暗示、誤導抗告人畏罪，且企圖以行賄
    方式了結此案，此為抗告人人格之最大污辱。
  (三)再原法院依97年11月25日另次「拒絕接受酒精濃度測試之檢
    定」違規，抗告人之駕駛執照遭吊銷，推定97年6 月9 日為
    自始有拒絕酒測之意，最為無理。試問兩次「拒絕接受酒精
    濃度測試之檢定」違規，其案情是否相同？是否有錯誤、不
    公平之裁定？若兩案可互相參考，抗告人亦要求兩案合併，
    重新審核。
  (四)縱上，原法院僅係推斷（發現警方設置之攔檢點，有迴轉繞
    道行為）、臆測（刻意限縮所吹之氣量），不以事實證據駁
    回抗告人之異議，抗告人實有不服，還望能有合理、合法之
    裁判，以維人民權利云云。
三、惟查：
  (一)本件抗告人甲○○於97年6 月9 日晚間11時44分許，騎乘車
    牌號碼F5A－388號重型機車，行經臺北縣板橋市城林橋時，
    適逢員警進行攔檢，抗告人見此，旋迴轉逆向折返以逃避攔
    檢，攔檢員警即驅車尾隨，因抗告人行至死巷，員警即趨前
    盤查，然抗告人不願配合，員警始將抗告人帶回臺北縣政府
    警察局板橋分局（下稱板橋分局）沙崙派出所進行酒精濃度
    測試，抗告人於該所內不僅多次要求休息、喝水、抽煙，並
    經員警詳加說明酒測程序及儀器之操作方式後，先吹氣二次
    進行酒測，因吐氣量不足，致機器無法測試，員警乃再詳加
    說明需有足夠之吐氣量始能測試，並告以如第三次仍有吐氣
    量不足之情事，將認定抗告人係消極地拒絕接受酒測，顯有
    「拒絕接受酒精濃度測試之檢定」之違規行為，並據以舉發
    ，惟抗告人第三次吐氣時，仍有吐氣量不足致機器無法測試
    之情形，員警始據以開單告發抗告人有拒絕酒測之違規行為
    ，交通部公路總局臺北區監理所板橋監理站（下稱原處分機
    關）乃依道路交通管理處罰條例第35條第4 項前段規定，以
    抗告人有「拒絕接受酒精濃度測試之檢定」之違規行為，裁
    處罰鍰新臺幣六萬元。又因抗告人前於95年12月25日已有拒
    絕接受酒測之違規，經原處分機關裁處罰鍰六萬元，並吊銷
    駕駛執照、三年內禁考，而本件交通違規時間為97年底，原
    處分機關為裁決時，因抗告人之機車駕照業於97年11月25日
    遭吊銷，故原處分機關就本件交通違規於98年3 月11日為裁
    決時，而未再併為吊銷駕駛執照、三年內禁考之裁處，有板
    橋分局98年9 月2 日辦理交查聲異報告書一份、酒測過程錄
    影光碟一片、勘驗筆錄一份、錄影翻拍照片十幀、舉發通知
    單一份、原處分機關98年3 月11日板監裁字裁41-C00000000
    號裁決書影本一份、原法院辦理刑事案件電話紀錄查詢表一
    份、原處分機關97年11月25日板監裁字裁41-C00000000號裁
    決書影本一份等在卷可稽（見原法院卷第25頁至第26頁、第
    29頁、第33頁至第41頁、第42頁至第51頁、第7 頁、第5 頁
    、第60頁、第61頁），核與證人即舉發員警陳世傑於原審證
    述情節相符（見原法院卷第53頁背面至第54頁背面），是抗
    告人確有本件交通違規之事實，業據原法院詳載理由依據。
  (二)抗告意旨(一)雖指稱抗告人並無拒絕或干擾酒測之進行云云，
    惟抗告人故意以吐氣量不足之方式拒絕酒測，業據證人陳世
    傑證述綦詳，復有酒測當時錄影光碟之勘驗筆錄、翻拍照片
    在卷為憑，堪認此部分抗告理由顯與事實不符，委不足採。
  (三)抗告意旨(二)雖指摘原裁定載稱「長官，我跟你講給我個時間
    好不好，我會給你很好的獎勵」等語，係屬杜撰，且有損及
    抗告人之人格云云，惟抗告人確實有為上開發言，有勘驗筆
    錄在卷可稽（見原法院卷第37頁），足認此部分抗告理由亦
    不足採。
  (四)抗告意旨(三)雖指摘原裁定以抗告人前於97年11月25日之另次
    拒絕酒試違規，推定抗告人本件確有拒絕酒測之意云云，惟
    原裁定僅係為查明原處分機關為何於本件交通違規之裁處中
    ，僅裁罰六萬元，而未併為吊銷抗告人之駕駛執照且三年內
    禁考之處分，此有原法院辦理刑事案件電話紀錄查詢表足佐
    （見原法院卷第60頁），此部分抗告理由所指容有誤會。
  (五)縱上所述，抗告人抗告理由所指均不足採，是本件抗告為無
    理由，應予駁回。
四、據上論結，應依道路交通案件處理辦法第26條、刑事訴訟法
    第411 條前段，裁定如主文。
中    華    民    國    99    年    2     月    25    日
                  刑事第四庭  審判長法  官  陳筱珮
                                    法  官  孫惠琳
                                    法  官  邱滋杉
以上正本證明與原本無異。
不得再抗告。
                                    書記官  劉貞達
中    華    民    國    99    年    2     月    25    日
附件：
臺灣板橋地方法院交通事件裁定         98年度交聲字第695號
原處分機關  交通部公路總局臺北區監理所板橋監理站
異  議  人
即受處分人  甲○○  男  48歲（民國○○年○月○日生）
                    身分證統一編號：Ｚ000000000號
                    住臺北縣新店市○○路62號4樓
上列異議人因違反道路交通管理處罰條例事件，對於原處分機關
於民國98年3 月11日所為之板監裁字裁41-C00000000號裁決不服
，聲明異議，本院裁定如下：
    主  文
異議駁回。
    理  由
一、異議意旨略以：異議人甲○○經舉發於民國97年6 月9 日晚
    間11時44分許，騎乘車牌號碼F5A-388 號重型機車，行經臺
    北縣板橋市城林橋，為警攔檢，有「拒絕接受酒精濃度測試
    之檢定」違規，遭處罰鍰新臺幣6 萬元。惟異議人完全配合
    警員之要求進行酒測，並無拒絕之事，此處分顯有不當。為
    此對原裁決聲明異議，請求撤銷原處分。
二、按汽車（指在道路上以原動機行駛之車輛，包括機器腳踏車
    ）駕駛人拒絕接受酒精濃度測試之檢定者，處新臺幣6 萬元
    罰鍰，並當場移置保管該汽車及吊銷該駕駛執照；汽車駕駛
    人曾依同條例第35條第4 項前段規定吊銷駕駛執照者，3 年
    內不得考領駕駛執照，道路交通管理處罰條例第35條第4 項
    前段、第67條第2 項前段分別定有明文。
三、經查，異議人對其於上開時、地騎乘車牌號碼F5A-388 號重
    型機車，為警攔檢，經實施酒精濃度測試之檢定3 次均失敗
    等情，坦承屬實，核與證人即本件違規舉發警員陳世傑所證
    相符，自屬真實。異議人雖以前詞置辯，然觀之本院就警方
    現場採證錄影光碟所為之勘驗筆錄，顯示：警方於酒測過程
    中，一再對異議人好言相勸，給予充分之休息時間及喝水，
    且明確告知酒測標準流程及方法；異議人則不配合、敷衍吹
    氣，除以要休息、抽煙、喝水干擾酒測之進行，甚至陳稱：
    「長官，我跟你講給我個時間好不好，我會給你很好的獎勵
    」云云，是警方依據交通部90年8 月14日（90）交路字第04
    8748號函、內政部警政署90年8 月23日（90）警署交字第17
    5739號函所示拒絕接受酒測之認定標準，舉發異議人有以消
    極方式拒絕酒測之違規，洵屬有據。對照證人陳世傑於本院
    調查時，所證：異議人發現警方設置之攔檢點，有迴轉繞道
    行為，酒測時，亦是刻意限縮所吹之氣量等證詞，及異議人
    於本院調查時，先是辯稱其未飲酒，迄提及曾要求警方予其
    飲水時，始坦承飲用少量啤酒云云，益徵異議人自始有拒絕
    酒測之意，事後所辯俱為卸責之詞，不足採信。原處分機關
    依據道路交通管理處罰條例之規定予以裁罰（按：異議人之
    駕駛執照，已因另次「拒絕接受酒精濃度測試之檢定」違規
    遭吊銷，卷附交通部公路總局臺北區監理所板橋監理站97年
    11月25日板監裁字裁41-C00000000號裁決書參照），尚無違
    誤，異議人之異議為無理由，應予駁回。
四、依道路交通管理處罰條例第87條第2 項、道路交通案件處理
    辦法第19條，裁定如主文。
中    華    民    國    98    年    12    月    31    日
                  交通法庭    法  官  許炎灶
以上正本證明與原本無異。
如不服本裁定，應於裁定送達後五日內向本院提出抗告狀。
                              書記官  屠衛民
中    華    民    國    98    年    12    月    31    日

司法院資訊處製作；財團法人民間司法改革基金會備份。
